臺灣臺北地方法院刑事判決　　　　　　　100年度易字第992號
公　訴　人　臺灣臺北地方法院檢察署檢察官
被　　　告　王國龍
上列被告因違反毒品危害防制條例案件，經檢察官提起公訴（10
0 年度毒偵字第650 號），本院判決如下：
    主  文
王國龍施用第二級毒品，累犯，處有期徒刑伍月，如易科罰金，
以新臺幣壹仟元折算壹日。扣案如附表編號一、二所示之物均沒
收銷燬，如附表編號三、四所示之物均沒收。
    事  實
一、王國龍前於民國94年因施用毒品案件，經臺灣板橋地方法院
    以94年度毒聲字第724 號裁定令入勒戒處所觀察勒戒後，認
    有繼續施用毒品之傾向，再以94年度毒聲字第1753裁定施令
    入戒治處所施以強制戒治，於95年6 月2 日因無繼續執行強
    制戒治之必要而執行完畢釋放出所，嗣經臺灣板橋地方法院
    檢察署檢察官以95年度毒偵字第234 號為不起訴處分確定。
    又於96年間因施用毒品案件，經臺灣板橋地方法院以96年度
    易字第2758號、97年度簡字第2230號、97年度簡字第5726號
    ，各判處有期徒刑4 月、5 月、6 月，嗣經裁定定應執行刑
    有期徒刑1 年確定，復於97年間，因施用毒品案件，經臺灣
    板橋地方法院以97年度簡字第4724號判處有期徒刑4 月確定
    ，與前述有期徒刑1 年部分接續執行，並於98年12月1 日縮
    刑期滿執行完畢。詎其仍不知悔改，基於施用第二級毒品之
    犯意，於100 年2 月17日晚間10時許，在其臺北市○○區○
    ○街22號4 樓之6 住處內，以將甲基安非他命晶體放入吸食
    器內燒烤吸食煙霧之方式，施用第二級毒品甲基安非他命1
    次。嗣於100 年2 月17日晚間10時30分許，在其上址住處前
    為警攔檢，其於員警發現上開犯行前即主動交出其所有之甲
    基安非他命1 包（即附表編號1 標示編號（二）之甲基安非
    他命），並坦承有上開施用毒品之行為，又帶同員警返回其
    住處搜索，在其住處扣得其所有之甲基安非他命吸食器1 組
    （如附表編號3 所示）、甲基安非他命2 小包（即附表編號
    1 、2 標示編號（一）、（三）之甲基安非他命），進而接
    受裁判。
二、案經臺北市政府警察局松山分局報告臺灣臺北地方法院檢察
    署檢察官偵查起訴。
    理  由
一、本案被告王國龍所犯係死刑、無期徒刑、最輕本刑為3 年以
    上有期徒刑以外之罪，其於準備程序中就被訴事實為有罪之
    陳述，經本院告知簡式審判程序之旨，並聽取公訴人及被告
    之意見後，依刑事訴訟法第273 條之1 第1 項之規定，裁定
    進行簡式審判程序。又本案卷內之物證、書證等證據，依同
    法第273 條之2 規定，不受第159 條第1 項關於傳聞法則規
    定之限制，依法均有證據能力，合先敘明。
二、上開事實，業據被告於本院審理中坦白承認，又被告被查獲
    後，其尿液經送檢驗結果，確呈第二級毒品甲基安非他命代
    謝物安非他命、甲基安非他命陽性反應一節，有臺北市政府
    警察局偵辦毒品案件尿液檢體委驗單、臺灣尖端先進生技醫
    藥股份有限公司濫用藥物檢驗報告各1 份可稽（見偵卷第55
    、56頁），堪認被告之自白與事實相符。再被告有事實欄編
    號一所載之毒品前案紀錄，有臺灣高等法院被告前案紀錄表
    1 份附卷可參，則被告前因施用毒品案件，於觀察、勒戒及
    強制戒治執行完畢後，於5 年內再犯施用第二級毒品甲基安
    非他命犯行，經依法追訴、處罰以後，再犯本案施用第二級
    毒品犯行，事證明確。從而，本案被告犯行堪以認定，應予
    依法論科。
三、論罪科刑部分：
  (一)查甲基安非他命係屬毒品危害防制條例第2 條第2 項第2 款
    所列之第二級毒品；是核被告所為，係犯毒品危害防制條例
    第10條第2 項之施用第二級毒品罪。被告持有毒品甲基安非
    他命進而施用，其持有之低度行為應為施用之高度行為所吸
    收，不另論罪。
  (二)又被告因事實欄編號一所載之前案，甫於98年12月1 日縮刑
    期滿執行完畢，其於有期徒刑執行完畢後，5 年內故意再犯
    本案有期徒刑以上之罪，為累犯，應依法加重其刑。再按刑
    法第62條所謂「發覺」，固非以有偵查犯罪權之機關或人員
    確知其人犯罪無誤為必要，而於對其發生嫌疑時，即得謂為
    已發覺；但此項對犯人之嫌疑，仍須有確切之根據得為合理
    之可疑者，始足當之，若單純主觀上之懷疑，要不得謂已發
    生嫌疑，此有最高法院72年臺上字第641 號判例意旨可資參
    照。查被告於100 年2 月17日晚上10時30分許為警盤查時，
    警方雖認被告形跡可疑，但尚未查知被告有施用毒品犯行，
    其係在有偵查犯罪職權之公務員或機關知悉其有施用本件毒
    品犯行前，即主動將藏放於褲子口袋內之甲基安非他命1 小
    包交付警方，並坦承有施用甲基安非他命之情事，有被告警
    詢筆錄及自願受搜索同意書附卷可證（見同偵卷第8至12 頁
    ），是應認被告於員警尚未有確切證據認定被告有施用毒品
    之嫌疑以前，有主動向警員坦承其持有及施用甲基安非他命
    之犯行，本案被告主動供出犯罪行為，並接受裁判，應合於
    自首要件，爰依刑法第62條前段之規定，減輕其刑，並與上
    揭累犯加重事由先加重後減輕之。爰審酌被告不思其正值青
    壯之年，卻耽溺於戕害身心之物，前經毒品勒戒及執行刑罰
    完畢，仍不知戒絕毒癮，再犯本案施用毒品之犯行，惟念及
    被告施用毒品之行為尚未害及他人，及其犯後坦承犯行，態
    度尚佳，並考量其智識程度、生活狀況等一切情狀，量處如
    主文所示之刑，並諭知易科罰金之折算標準，以資警惕。
  (三)又扣案之疑似甲基安非他命晶體3 包（如附表編號1 、2 所
    示），經檢驗結果確含有第二級毒品甲基安非他命成分，有
    交通部民用航空局航空醫務中心毒品鑑定書1 份在卷可參（
    見偵卷第64頁），爰依法宣告沒收銷燬；包裝上開甲基安非
    他命晶體之包裝袋3 個（如附表編號3 所示），係被告便於
    攜帶甲基安非他命晶體所用，並且有阻絕毒品與外界空氣接
    觸，防止變質、潮解等功能，吸食器1 組（如附表編號4 所
    示），則為被告燒烤施用甲基安非他命之器具，又上開物品
    均為被告所有之物，業經被告供承甚明（見偵卷第10頁），
    應依法沒收之。
據上論斷，應依刑事訴訟法第273 條之1 第1 項、第284 條之1
、第299 條第1 項前段，毒品危害防制條例第10條第2 項、第18
條第1.項前段，刑法第11條、第47條第1 項、第62條前段、第41
條第1 項前段、第38條第1 項第2 款，判決如主文。
本案經檢察官文家倩到庭執行職務
中    華    民    國    100   年     5    月    30    日
                  刑事第十八庭  法  官  陳思帆
以上正本證明與原本無異。
如不服本判決應於收受送達後10日內向本院提出上訴書狀，並應
敘述具體理由；其未敘述上訴理由者，應於上訴期間屆滿後20日
內向本院補提理由書（均須按他造當事人之人數附繕）「切勿逕
送上級法院」。
                                書記官  林素霜
中    華    民    國   100    年    5     月    31    日
附錄本案論罪科刑所適用之法條：
毒品危害防制條例第10條第2 項
施用第二級毒品者，處3 年以下有期徒刑。
附表：
┌──┬───────┬────────┬───────┬────────┐
│編號│扣押物名稱    │數量            │說明          │沒收（銷燬）依據│
│    │              │                │              │                │
├──┼───────┼────────┼───────┼────────┤
│ 1. │甲基安非他命  │貳小包（標示編號│持以施用之第二│毒品危害防制條例│
│    │              │（一）、（二），│級毒品        │第18條第1項     │
│    │              │毛重合計2.2480公│              │                │
│    │              │克、驗前淨重    │              │                │
│    │              │1.7380 公 克、驗│              │                │
│    │              │餘淨重1.7377公克│              │                │
│    │              │）              │              │                │
├──┼───────┼────────┼───────┼────────┤
│ 2. │甲基安非他命  │壹小包（標示編號│持以施用之第二│同上            │
│    │              │（三），毛重0.47│級毒品        │                │
│    │              │50公克、驗前淨重│              │                │
│    │              │0.0850公克、驗餘│              │                │
│    │              │淨重0.0847公克）│              │                │
├──┼───────┼────────┼───────┼────────┤
│ 3. │包裝編號1 、2 │夾鍊袋個      │施用第二級毒品│刑法第38條第1 項│
│    │所示甲基安非他│                │所用之物      │第2 款          │
│    │命之夾鍊袋    │                │              │                │
├──┼───────┼────────┼───────┼────────┤
│ 4. │甲基安非他命吸│壹組            │施用第二級毒品│同上            │
│    │食器          │                │所用之物      │                │
└──┴───────┴────────┴───────┴────────┘